臺灣臺北地方法院刑事判決　　　　　　　　　　　　　　九十年度訴字第四八號
　　公　訴　人　臺灣臺北地方法院檢察署檢察官
　　被　　　告　甲○○
　　指定辯護人　本院
右列被告因違反毒品危害防制條例案件，經檢察官提起公訴（九十年度偵字第五九○
四號），本院判決如左：
    主  文
甲○○販賣第二級毒品，處有期徒刑柒年參月。
    事  實
一、甲○○有違反修正前麻罪藥品管理條例案件（非累犯），仍不知悔改，明知ＭＤ
    ＭＡ（俗稱快樂丸，以下稱快樂丸）屬於毒品危害防制條例所管制之第二級毒品
    ，竟基於營利意圖，於不詳時間地點販入快樂丸若干顆，再於民國（下同）九十
    年三月八日二十一時許，在台北市○○路與吳興街口之某俱樂部內，以新台幣（
    下同）二千元之價格，販賣五顆快樂丸與丙○○施用（另行偵辦），嗣丙○○於
    九十年三月二十一日為警查獲後，供出曾向甲○○買快樂丸，同日警方人員要求
    丙○○打電話約甲○○，甲○○遂攜帶快樂丸六十三顆，至上開地點附近，準備
    與丙○○交易時，當場為警查獲。
二、案經台北市政府警察局中正第二分局報告台灣台北地方法院檢察署檢察官偵查起
    訴。
    理  由
一、訊據被告甲○○坦承於上開時地交付五顆快樂丸與證人丙○○，代價共二千元，
    然矢口否認有所獲利，辯稱係將自己所購入施用之快樂丸以原價轉讓丙○○云云
    。經查：被告於前述時、地交付五顆快樂丸與丙○○，代價二千元部分，業據丙
    ○○證述屬實，且丙○○於本院審理時證稱以前向其他人購買快樂丸每顆三百元
    等語，而被告係以每顆四百元之價格販賣與丙○○，顯有獲利，且被告與丙○○
    並無深交，業據其二人陳述在卷，衡情被告販賣毒品與丙○○應會從中牟利，故
    被告辯稱並未牟利云云，顯不足採信，其販賣毒品犯行堪以認定。
二、查ＭＤＭＡ屬毒品危害防制條例所管制之第二級毒品，被告販賣該毒品，所為係
    犯毒品危害防制條例第四條第二項之罪。公訴人認被告為警查獲當日所為亦屬販
    賣毒品犯行云云。然查：警方人員係於查獲丙○○後，要求丙○○提供毒品來源
    ，丙○○告知被告為通緝犯，可約被告出來，故由丙○○以電話邀約被告出面，
    假裝欲購買毒品，被告依約攜帶毒品至約定處所而為警查獲等事實，除經丙○○
    證屬明確外，並經承辦該案之警員丁○○到庭結證屬實，是被告該次係因丙○○
    之引誘而為，學理上稱之為「陷害教唆」，應認不構成犯罪，而公訴人以此部份
    與上開有罪部分有連續犯之裁判上一罪之關係，故不另為無罪之諭知。
三、扣案之快樂丸六十三顆、大麻葉一包、大麻梗一包、Ｋ他命一瓶、大麻捲煙器二
    只，因本次被告並不構成犯罪，已如前述，故扣案物品不得諭知沒收，應予說明
    。
四、據上論斷，應依刑事訴訟法第二百九十九條第一項前段，毒品危害防制條例第四
    條第二項，判決如主文。
本案經檢察官乙○○到庭執行職務
中    華    民    國      九十一    年      五        月      十三    日
                                      臺灣臺北地方法院刑事第二庭
                                          法  官  曾  正  龍
右正本證明與原本無異。
如不服本判決，應於判決送達後十日內，向本院提出上訴狀。
                                          書記官  彭  自  青
中    華    民    國      九十一    年      五        月      十七    日
附錄法條：毒品危害防制條例第四條第二項
毒品危害防制條例第四條：
一製造、運輸、販賣第一級毒品者，處死刑或無期徒刑，處無期徒刑者，得併科新臺
　幣一千萬元以下罰金。
二製造、運輸、販賣第二級毒品者，處無期徒刑或七年以上有期徒刑，得併科新臺幣
　七百萬元以下罰金。
三製造、運輸、販賣第三級毒品者，處五年以上有期徒刑，得併科新臺幣五百萬元以
　下罰金。
四製造、運輸、販賣專供製造或施用毒品之器具者，處一年以上七年以下有期徒刑，
　得併科新臺幣一百萬元以下罰金。
五前四項之未遂犯罰之。
